---
title: "Exploratória Crédito: MEI na PJ"
author: "Marcelo Moraes"
date: "13/06/2019"
output:
  html_document:
    df_print: paged
  pdf_document: default
  word_document: default
---

```{r setup, include=FALSE}
knitr::opts_chunk$set(echo = TRUE)
```

Este documento se refere à análise exploratória realizada com os principais dados relativos a modalidades de crédito. A fonte de todos os dados é o SGS/BACEN. Os primeiros códigos serão mostrados e, em seguida, os próximos ocultados por seguirem a mesma lógica. O código completo pode ser encontrado no arquivo "Análise Exploratória Geral.R".

Primeiro, os pacotes pertinentes devem ser instalados e abertos para utilização. Além disso, 3 variáveis relevantes ao processo de deflacionamento são criadas.

```{r,message=FALSE}
require("BETS")
require("ggplot2")

anopassado<-as.numeric(format(Sys.Date(), "%Y"))-1
anopassadodata<-paste0(anopassado,"-01-01")
ultimotrianopassado<-paste0(anopassado,"-10-01")
```

### Saldo Real, Quantidade de Operações, Quantidade de Clientes e Valor Médio Real

Dados:

```{r}
series<-c(27308) ######NÚMERO DE TOMADORES DE CRÉDITO PJ PORTE (unid. mil)

tom_credmpj<-NULL
for(i in series){
  assign(paste0("tom_credmpj_",i),BETSget(i,data.frame=TRUE))
  tom_credmpj[[i]]<-get(paste0("tom_credmpj_",i))
} 

tom_credmpj_data<-do.call(rbind, tom_credmpj)

a<-1
b<-nrow(tom_credmpj_27308)

tom_credmpj_data[a:b,3]<- "MEI PJ"
colnames(tom_credmpj_data)<-c("date","value","porte")
```

VisualizaçãO:

```{r}
ggplot()+
  geom_line(data=tom_credmpj_data,aes(x=date,y=value), color = "dark green")+
  labs(title = "Número de Tomadores de Crédito PJ por Porte", subtitle = "MEI PJ")+
  xlab("Ano")+
  ylab("Unidades (mil)")+
  theme(axis.text.x = element_text(angle=90,vjust=0.5))+
  scale_x_date(breaks = "years",date_labels = "%Y")+
  theme(legend.position = "bottom",legend.title = element_blank())
```

Dados:

```{r}
series<-c(27310) ######NÚMERO DE OPERAÇÕES DE CRÉDITO PJ PORTE (unid. mil)

op_credmpj<-NULL
for(i in series){
  assign(paste0("op_credmpj_",i),BETSget(i,data.frame=TRUE))
  op_credmpj[[i]]<-get(paste0("op_credmpj_",i))
} 

op_credmpj_data<-do.call(rbind, op_credmpj)

a<-1
b<-nrow(op_credmpj_27310)

op_credmpj_data[a:b,3]<- "MEI PJ"
colnames(op_credmpj_data)<-c("date","value","porte")
```

Visualização:

```{r}
ggplot()+
  geom_line(data=op_credmpj_data,aes(x=date,y=value),color="dark green")+
  labs(title = "Número de Operações de Crédito PJ por Porte", subtitle = "MEI PJ")+
  xlab("Ano")+
  ylab("Unidades (milhão)")+
  theme(axis.text.x = element_text(angle=90,vjust=0.5))+
  scale_x_date(breaks = "years",date_labels = "%Y")+
  theme(legend.position = "bottom",legend.title = element_blank())
```

Dados:

```{r}
#Gerando índice para deflacionar
ipca<-BETSget(433,data.frame=TRUE,from = "2016-01-01", to = ultimotrianopassado)
ipca[nrow(ipca),3]<-1

i=nrow(ipca)-1
while(i!=0){
  ipca[i,3]<-ipca[i+1,3]*(1+ipca[i,2]/100)
  i<-i-1
}
colnames(ipca)<-c("date", "value", "index")

ipca_index_ano<-NULL
aux<-((anopassado-2016)*4)+3
for(i in 0:aux){
  ipca_index_ano<-rbind(ipca_index_ano,ipca[1+(3*i),])
}

series<-c(27309) ######SALDO CRÉDITO PJ PORTE

saldo_credmpj<-NULL
for(i in series){
  assign(paste0("saldo_credmpj_",i),BETSget(i,data.frame=TRUE))
  saldo_credmpj[[i]]<-get(paste0("saldo_credmpj_",i))
} 

saldo_credmpj_data<-do.call(rbind, saldo_credmpj)

a<-1
b<-nrow(saldo_credmpj_27309)

saldo_credmpj_data[a:b,3]<- "MEI PJ"
colnames(saldo_credmpj_data)<-c("date","value","porte")
saldo_credmpj_data["value"]<-saldo_credmpj_data["value"]/1000

saldo_credmpj_data["real_value"]<-saldo_credmpj_data["value"]*ipca_index_ano["index"]
```

Visualização:

```{r}
ggplot()+
  geom_line(data=saldo_credmpj_data,aes(x=date,y=real_value),color="dark green")+
  labs(title = "Saldo Real de Crédito PJ por Porte",subtitle = paste0("MEI PJ Valores de Out/",anopassado))+
  xlab("Ano")+
  ylab("R$ (bilhão)")+
  theme(axis.text.x = element_text(angle=90,vjust=0.5))+
  scale_x_date(breaks = "years",date_labels = "%Y")+
  theme(legend.position = "bottom",legend.title = element_blank())
```

Dados:

```{r}
series<-c(27311) ######VALOR MÉDIO OPERAÇÃO DE CRÉDITOS (em R$)

valmed_credmpj<-NULL
for(i in series){
  assign(paste0("valmed_credmpj_",i),BETSget(i,data.frame=TRUE))
  valmed_credmpj[[i]]<-get(paste0("valmed_credmpj_",i))
} 

valmed_credmpj_data <- valmed_credmpj_27311

a<-1
b<-nrow(valmed_credmpj_27311)

valmed_credmpj_data[a:b,3]<- "MEI PJ"
colnames(valmed_credmpj_data)<-c("date","value","porte")
valmed_credmpj_data["value"]<-valmed_credmpj_data["value"]/1000

valmed_credmpj_data["real_value"]<-valmed_credmpj_data["value"]*ipca_index_ano["index"]
```

Visualização:

```{r}
ggplot()+
  geom_line(data=valmed_credmpj_data,aes(x=date,y=real_value),color="dark green")+
  labs(title = "Valor Médio Operação de Crédito PJ por Porte",subtitle = paste0("MEI PJ Valores de Out/",anopassado))+
  xlab("Ano")+
  ylab("R$ (mil)")+
  theme(axis.text.x = element_text(angle=90,vjust=0.5))+
  scale_x_date(breaks = "years",date_labels = "%Y")+
  theme(legend.position = "bottom",legend.title = element_blank())
```

### Saldo Real de Crédito por Região

```{r, echo=FALSE}
#Gerando índice para deflacionar
ipca<-BETSget(433,data.frame=TRUE,from = "2016-01-01", to = ultimotrianopassado)
ipca[nrow(ipca),3]<-1

i=nrow(ipca)-1
while(i!=0){
  ipca[i,3]<-ipca[i+1,3]*(1+ipca[i,2]/100)
  i<-i-1
}
colnames(ipca)<-c("date", "value", "index")

ipca_index_ano<-NULL
aux<-((anopassado-2016)*4)+3
for(i in 0:aux){
  ipca_index_ano<-rbind(ipca_index_ano,ipca[1+(3*i),])
}

ipca_index_ano2<-rbind(ipca_index_ano,ipca_index_ano,
                       ipca_index_ano,ipca_index_ano,
                       ipca_index_ano)

#Download de Séries
series<-c(27322,27323,27324,27325,27326)
saldocredregmpj<-NULL
for(i in series){
  assign(paste0("saldocredregmpj_",i),BETSget(i,data.frame=TRUE))
  saldocredregmpj[[i]]<-get(paste0("saldocredregmpj_",i))
} 

saldocredregmpj_data<-do.call(rbind, saldocredregmpj)

a<-1
b<-nrow(saldocredregmpj_27322)

saldocredregmpj_data[a:b,3]<- "Norte"
saldocredregmpj_data[(a+b*1):(b+b*1),3]<-"Nordeste"
saldocredregmpj_data[(a+b*2):(b+b*2),3]<-"Centro-Oeste"
saldocredregmpj_data[(a+b*3):(b+b*3),3]<-"Sudeste"
saldocredregmpj_data[(a+b*4):(b+b*4),3]<-"Sul"

saldocredregmpj_data[a:b,4]<- "MEI PJ"
saldocredregmpj_data[(a+b*1):(b+b*1),4]<-"MEI PJ"
saldocredregmpj_data[(a+b*2):(b+b*2),4]<-"MEI PJ"
saldocredregmpj_data[(a+b*3):(b+b*3),4]<-"MEI PJ"
saldocredregmpj_data[(a+b*4):(b+b*4),4]<-"MEI PJ"

saldocredregmpj_data["value"]<-saldocredregmpj_data["value"]/1000
saldocredregmpj_data["real_value"]<-saldocredregmpj_data["value"]*ipca_index_ano2["index"]
colnames(saldocredregmpj_data) <- c("date", "value","regiao","porte","real_value")
```

```{r}
ggplot()+
  geom_line(data=saldocredregmpj_data,aes(x=date,y=real_value),color="dark green")+
  ggtitle("Evolução Saldo Real de Crédito por Região",subtitle = paste0("MEI PJ Valores de Out/",anopassado))+
  xlab("Ano")+
  ylab("R$ (bilhão)")+
  theme(axis.text.x = element_text(angle=90,vjust=0.5))+
  scale_x_date(breaks = "years",date_labels = "%Y")+
  theme(legend.position = "bottom",legend.title = element_blank(),legend.text=element_text(size=10))+
  facet_grid(regiao ~ ., scales="free")
```

### Saldo Real de Crédito, Juros e Inadimplências por Modalidades Selecionadas

```{r, echo=FALSE}
#SALDO REAL DE CRÉDITO MEI na PJ (MODALIDADES SELECIONADAS EM AUXILIAR 3)

#Gerando índice para deflacionar
ipca<-BETSget(433,data.frame=TRUE,from = "2016-01-01", to = ultimotrianopassado)
ipca[nrow(ipca),3]<-1

i=nrow(ipca)-1
while(i!=0){
  ipca[i,3]<-ipca[i+1,3]*(1+ipca[i,2]/100)
  i<-i-1
}
colnames(ipca)<-c("date", "value", "index") 

ipca_index_ano<-NULL
aux<-((anopassado-2016)*4)+3
for(i in 0:aux){
  ipca_index_ano<-rbind(ipca_index_ano,ipca[1+(3*i),])
}

ipca_index_ano2<-rbind(ipca_index_ano,ipca_index_ano,ipca_index_ano,ipca_index_ano,
                       ipca_index_ano,ipca_index_ano,ipca_index_ano,ipca_index_ano,ipca_index_ano) #colocando 9 índices um abaixo do outro


#Download de Séries
series<-c(26639,26640,26646,26648,26651,26654,26662,26663,26676)
saldomodmeipj<-NULL
for(i in series){
  assign(paste0("saldomodmeipj_",i),BETSget(i,data.frame=TRUE))
  saldomodmeipj[[i]]<-get(paste0("saldomodmeipj_",i))
} 

saldomodmeipj_data<-do.call(rbind, saldomodmeipj)

a<-1
b<-nrow(saldomodmeipj_26639)

saldomodmeipj_data[a:b,3]<-"Aquisição de Bens -\n Outros Bens"
saldomodmeipj_data[(a+b*1):(b+b*1),3]<-"Aquisição de Bens -\n Veículos Automotores"
saldomodmeipj_data[(a+b*2):(b+b*2),3]<-"Capital de Giro com Prazo\n de Vencimento até 365d"
saldomodmeipj_data[(a+b*3):(b+b*3),3]<-"Capital de Giro com Prazo\n Superior a 365d"
saldomodmeipj_data[(a+b*4):(b+b*4),3]<-"Cartão de Crédito -\n Compra à Vista e Parcelado Lojista" 
saldomodmeipj_data[(a+b*5):(b+b*5),3]<- "Cheque\n Especial"
saldomodmeipj_data[(a+b*6):(b+b*6),3]<-"Desconto de\n Cheques"
saldomodmeipj_data[(a+b*7):(b+b*7),3]<-"Desconto de\n Duplicatas"
saldomodmeipj_data[(a+b*8):(b+b*8),3]<-"Microcrédito"

saldomodmeipj_data["value"]<-saldomodmeipj_data["value"]/1000
saldomodmeipj_data["real_value"]<-saldomodmeipj_data["value"]*ipca_index_ano2["index"]
colnames(saldomodmeipj_data) <- c("date", "value","modalidade","real_value")
```

```{r}
ggplot()+
  geom_line(data=saldomodmeipj_data,aes(x=date,y=real_value,color=modalidade))+
  ggtitle("Evolução Saldo Real de Crédito por Modalidade",subtitle = paste0("MEI na PJ, Valores de Out/",anopassado))+
  xlab("Ano")+
  ylab("R$ (bilhão)")+
  theme(axis.text.x = element_text(angle=90,vjust=0.5))+
  scale_x_date(breaks = "years",date_labels = "%Y")+
  theme(legend.position = "bottom",legend.title = element_blank(),legend.text=element_text(size=10))
```

```{r, echo=FALSE}
#TAxas DE JUROS MEI na PJ (MODALIDADES SELECIONADAS EM AUXILIAR 3)

series<-c(26885,26886,26891,26892,26896,26902,26903,26910)
jurosmodmeipj<-NULL
for(i in series){
  assign(paste0("jurosmodmeipj_",i),BETSget(i,data.frame=TRUE))
  jurosmodmeipj[[i]]<-get(paste0("jurosmodmeipj_",i))
} 

jurosmodmeipj_data<-do.call(rbind, jurosmodmeipj)

a<-1
b<-nrow(jurosmodmeipj_26885)

jurosmodmeipj_data[a:b,3]<-"Aquisição de Bens -\n Outros Bens"
jurosmodmeipj_data[(a+b*1):(b+b*1),3]<-"Aquisição de Bens -\n Veículos Automotores"
jurosmodmeipj_data[(a+b*2):(b+b*2),3]<-"Capital de Giro com Prazo\n de Vencimento até 365d"
jurosmodmeipj_data[(a+b*3):(b+b*3),3]<-"Capital de Giro com Prazo\n Superior a 365d"
jurosmodmeipj_data[(a+b*4):(b+b*4),3]<- "Cheque\n Especial"
jurosmodmeipj_data[(a+b*5):(b+b*5),3]<-"Desconto de\n Cheques"
jurosmodmeipj_data[(a+b*6):(b+b*6),3]<-"Desconto de\n Duplicatas"
jurosmodmeipj_data[(a+b*7):(b+b*7),3]<-"Microcrédito"

colnames(jurosmodmeipj_data) <- c("date", "value","modalidade")
```

```{r}
ggplot()+
  geom_line(data=jurosmodmeipj_data,aes(x=date,y=value,color=modalidade))+
  ggtitle("Evolução Juros por Modalidade",subtitle = "MEI na PJ")+
  xlab("Ano")+
  ylab("% a.a.")+
  theme(axis.text.x = element_text(angle=90,vjust=0.5))+
  scale_x_date(breaks = "years",date_labels = "%Y")+
  theme(legend.position = "bottom",legend.title = element_blank(),legend.text=element_text(size=10))
```

```{r, echo=FALSE}
#INADIMPLÊNCIA MEI na PJ (MODALIDADES SELECIONADAS EM AUXILIAR 3)

series<-c(26810,26811,26816,26818,26822,27385,27386,27392)
inadmodmeipj<-NULL
for(i in series){
  assign(paste0("inadmodmeipj_",i),BETSget(i,data.frame=TRUE))
  inadmodmeipj[[i]]<-get(paste0("inadmodmeipj_",i))
} 

inadmodmeipj_data<-do.call(rbind, inadmodmeipj)

a<-1
b<-nrow(inadmodmeipj_26810)

inadmodmeipj_data[a:b,3]<-"Aquisição de Bens -\n Outros Bens"
inadmodmeipj_data[(a+b*1):(b+b*1),3]<-"Aquisição de Bens -\n Veículos Automotores"
inadmodmeipj_data[(a+b*2):(b+b*2),3]<-"Capital de Giro com Prazo\n de Vencimento até 365d"
inadmodmeipj_data[(a+b*3):(b+b*3),3]<-"Capital de Giro com Prazo\n Superior a 365d"
inadmodmeipj_data[(a+b*4):(b+b*4),3]<- "Cheque\n Especial"
inadmodmeipj_data[(a+b*5):(b+b*5),3]<-"Desconto de\n Cheques"
inadmodmeipj_data[(a+b*6):(b+b*6),3]<-"Desconto de\n Duplicatas"
inadmodmeipj_data[(a+b*7):(b+b*7),3]<-"Microcrédito"

colnames(inadmodmeipj_data) <- c("date", "value","modalidade")
```

```{r}
ggplot()+
  geom_line(data=inadmodmeipj_data[1:(nrow(inadmodmeipj_26810)*4),],aes(x=date,y=value,color=modalidade))+
  ggtitle("Evolução Inadimplência por Modalidade 1",subtitle = "MEI na PJ")+
  xlab("Ano")+
  ylab("%")+
  theme(axis.text.x = element_text(angle=90,vjust=0.5))+
  scale_x_date(breaks = "years",date_labels = "%Y")+
  theme(legend.position = "bottom",legend.title = element_blank(),legend.text=element_text(size=10))

ggplot()+
  geom_line(data=inadmodmeipj_data[((nrow(inadmodmeipj_26810)*4)+1):nrow(inadmodmeipj_data),],aes(x=date,y=value,color=modalidade))+
  ggtitle("Evolução Inadimplência por Modalidade 2",subtitle = "MEI na PJ")+
  xlab("Ano")+
  ylab("%")+
  theme(axis.text.x = element_text(angle=90,vjust=0.5))+
  scale_x_date(breaks = "years",date_labels = "%Y")+
  theme(legend.position = "bottom",legend.title = element_blank(),legend.text=element_text(size=10))
```

