---
title: "Exploratória Crédito: Microempresa e Pequeno Porte"
author: "Marcelo Moraes"
date: "13/06/2019"
output:
  html_document:
    df_print: paged
  pdf_document: default
  word_document: default
---

```{r setup, include=FALSE}
knitr::opts_chunk$set(echo = TRUE)
```

Este documento se refere à análise exploratória realizada com os principais dados relativos a modalidades de crédito. A fonte de todos os dados é o SGS/BACEN. Os primeiros códigos serão mostrados e, em seguida, os próximos ocultados por seguirem a mesma lógica. O código completo pode ser encontrado no arquivo "Análise Exploratória Geral.R".

Primeiro, os pacotes pertinentes devem ser instalados e abertos para utilização. Além disso, 3 variáveis relevantes ao processo de deflacionamento são criadas.

```{r,message=FALSE}
require("BETS")
require("ggplot2")

anopassado<-as.numeric(format(Sys.Date(), "%Y"))-1
anopassadodata<-paste0(anopassado,"-01-01")
ultimotrianopassado<-paste0(anopassado,"-10-01")
```


#### Saldo Real de Crédito, Quantidade de Operações, Quantidade de Tomadores de Crédito e Valor Médio Real

Dados:

```{r}
series<-c(25709,25710) ######NÚMERO DE TOMADORES DE CRÉDITO PJ PORTE (unid. mil)

tom_cred<-NULL
for(i in series){
  assign(paste0("tom_cred_",i),BETSget(i,data.frame=TRUE))
  tom_cred[[i]]<-get(paste0("tom_cred_",i))
} 

tom_cred_data<-do.call(rbind, tom_cred)

a<-1
b<-nrow(tom_cred_25709)

tom_cred_data[a:b,3]<- "Microempresa"
tom_cred_data[(a+b*1):(b+b*1),3]<-"Pequeno Porte"
colnames(tom_cred_data)<-c("date","value","porte")
tom_cred_data["value"]<-tom_cred_data["value"]/1000
```

Visualização:

```{r}
ggplot()+
  geom_line(data=tom_cred_data,aes(x=date,y=value,color=porte))+
  labs(title = "Número de Tomadores de Crédito PJ por Porte")+
  xlab("Ano")+
  ylab("Unidades (milhão)")+
  theme(axis.text.x = element_text(angle=90,vjust=0.5))+
  scale_x_date(breaks = "years",date_labels = "%Y")+
  theme(legend.position = "bottom",legend.title = element_blank())
```

Dados:

```{r}
series<-c(25713,25714) ######NÚMERO DE OPERAÇÕES DE CRÉDITO PJ PORTE (unid. mil)

op_cred<-NULL
for(i in series){
  assign(paste0("op_cred_",i),BETSget(i,data.frame=TRUE))
  op_cred[[i]]<-get(paste0("op_cred_",i))
} 

op_cred_data<-do.call(rbind, op_cred)

a<-1
b<-nrow(op_cred_25713)

op_cred_data[a:b,3]<- "Microempresa"
op_cred_data[(a+b*1):(b+b*1),3]<-"Pequeno Porte"
colnames(op_cred_data)<-c("date","value","porte")

```

Visualização:

```{r}
ggplot()+
  geom_line(data=op_cred_data,aes(x=date,y=value,color=porte))+
  labs(title = "Número de Operações de Crédito PJ por Porte")+
  xlab("Ano")+
  ylab("Unidades (mil)")+
  theme(axis.text.x = element_text(angle=90,vjust=0.5))+
  scale_x_date(breaks = "years",date_labels = "%Y")+
  theme(legend.position = "bottom",legend.title = element_blank())
```

Dados:

```{r}
#Gerando índice para deflacionar
ipca<-BETSget(433,data.frame=TRUE,from = "2012-01-01", to = ultimotrianopassado)
ipca[nrow(ipca),3]<-1

i=nrow(ipca)-1
while(i!=0){
  ipca[i,3]<-ipca[i+1,3]*(1+ipca[i,2]/100)
  i<-i-1
}
colnames(ipca)<-c("date", "value", "index")

ipca_index_ano<-NULL
aux<-((anopassado-2012)*4)+3
for(i in 0:aux){
  ipca_index_ano<-rbind(ipca_index_ano,ipca[1+(3*i),])
}

ipca_index_ano2<-rbind(ipca_index_ano,ipca_index_ano) #colocando 2 índices um abaixo do outro

series<-c(25711,25712) ######SALDO CRÉDITO PJ PORTE

saldo_cred<-NULL
for(i in series){
  assign(paste0("saldo_cred_",i),BETSget(i,data.frame=TRUE))
  saldo_cred[[i]]<-get(paste0("saldo_cred_",i))
} 

saldo_cred_data<-do.call(rbind, saldo_cred)

a<-1
b<-nrow(saldo_cred_25711)

saldo_cred_data[a:b,3]<- "Microempresa"
saldo_cred_data[(a+b*1):(b+b*1),3]<-"Pequeno Porte"
colnames(saldo_cred_data)<-c("date","value","porte")
saldo_cred_data["value"]<-saldo_cred_data["value"]/1000

saldo_cred_data["real_value"]<-saldo_cred_data["value"]*ipca_index_ano2["index"]
```

Visualização:

```{r}
ggplot()+
  geom_line(data=saldo_cred_data,aes(x=date,y=real_value,color=porte))+
  labs(title = "Saldo Real de Crédito PJ por Porte",subtitle = paste0("Valores de Out/",anopassado))+
  xlab("Ano")+
  ylab("R$ (bilhão)")+
  theme(axis.text.x = element_text(angle=90,vjust=0.5))+
  scale_x_date(breaks = "years",date_labels = "%Y")+
  theme(legend.position = "bottom",legend.title = element_blank())
```

Dados:

```{r}
series<-c(25715,25716) ######VALOR MÉDIO OPERAÇÃO DE CRÉDITOS (em R$)

valmed_cred<-NULL
for(i in series){
  assign(paste0("valmed_cred_",i),BETSget(i,data.frame=TRUE))
  valmed_cred[[i]]<-get(paste0("valmed_cred_",i))
} 

valmed_cred_data<-do.call(rbind, valmed_cred)

a<-1
b<-nrow(valmed_cred_25715)

valmed_cred_data[a:b,3]<- "Microempresa"
valmed_cred_data[(a+b*1):(b+b*1),3]<-"Pequeno Porte"
colnames(valmed_cred_data)<-c("date","value","porte")
valmed_cred_data["value"]<-valmed_cred_data["value"]/1000

valmed_cred_data["real_value"]<-valmed_cred_data["value"]*ipca_index_ano2["index"]
```

Visualização:

```{r}
ggplot()+
  geom_line(data=valmed_cred_data,aes(x=date,y=real_value,color=porte))+
  labs(title = "Valor Médio Operação de Crédito PJ por Porte",subtitle = paste0("Valores de Out/",anopassado))+
  xlab("Ano")+
  ylab("R$ (mil)")+
  theme(axis.text.x = element_text(angle=90,vjust=0.5))+
  scale_x_date(breaks = "years",date_labels = "%Y")+
  scale_y_continuous(breaks = seq(2.5, 12.5, by = 2.5), limits=c(2.5,12.5))+
  theme(legend.position = "bottom",legend.title = element_blank())
```

### Saldo Real de Crédito por Porte e Faixa de Valor

```{r, echo=FALSE}
#Gerando índice para deflacionar
ipca<-BETSget(433,data.frame=TRUE,from = "2012-01-01", to = ultimotrianopassado)
ipca[nrow(ipca),3]<-1

i=nrow(ipca)-1
while(i!=0){
  ipca[i,3]<-ipca[i+1,3]*(1+ipca[i,2]/100)
  i<-i-1
}
colnames(ipca)<-c("date", "value", "index")

ipca_index_ano<-NULL
aux<-((anopassado-2012)*4)+3
for(i in 0:aux){
  ipca_index_ano<-rbind(ipca_index_ano,ipca[1+(3*i),])
}

ipca_index_ano2<-rbind(ipca_index_ano,ipca_index_ano,
                       ipca_index_ano,ipca_index_ano,
                       ipca_index_ano,ipca_index_ano,
                       ipca_index_ano,ipca_index_ano,
                       ipca_index_ano,ipca_index_ano,
                       ipca_index_ano,ipca_index_ano) #colocando 12 índices um abaixo do outro

#Download de Séries
series<-seq(25717,25728)
saldocredportfaixa<-NULL
for(i in series){
  assign(paste0("saldocredportfaixa_",i),BETSget(i,data.frame=TRUE))
  saldocredportfaixa[[i]]<-get(paste0("saldocredportfaixa_",i))
} 

saldocredportfaixa_data<-do.call(rbind, saldocredportfaixa)

a<-1
b<-nrow(saldocredportfaixa_25717)

saldocredportfaixa_data[a:b,3]<- "Até R$1k"
saldocredportfaixa_data[(a+b*1):(b+b*1),3]<-"R$1k-R$5k"
saldocredportfaixa_data[(a+b*2):(b+b*2),3]<-"R$5k-R$10k"
saldocredportfaixa_data[(a+b*3):(b+b*3),3]<-"R$10k-R$50k"
saldocredportfaixa_data[(a+b*4):(b+b*4),3]<-"R$50k-R$100k"
saldocredportfaixa_data[(a+b*5):(b+b*5),3]<-"Mais de 100k"
saldocredportfaixa_data[(a+b*6):(b+b*6),3]<- "Até R$1k"
saldocredportfaixa_data[(a+b*7):(b+b*7),3]<-"R$1k-R$5k"
saldocredportfaixa_data[(a+b*8):(b+b*8),3]<-"R$5k-R$10k"
saldocredportfaixa_data[(a+b*9):(b+b*9),3]<-"R$10k-R$50k"
saldocredportfaixa_data[(a+b*10):(b+b*10),3]<-"R$50k-R$100k"
saldocredportfaixa_data[(a+b*11):(b+b*11),3]<-"Mais de 100k"

saldocredportfaixa_data[a:b,4]<- "Microempresa"
saldocredportfaixa_data[(a+b*1):(b+b*1),4]<-"Microempresa"
saldocredportfaixa_data[(a+b*2):(b+b*2),4]<-"Microempresa"
saldocredportfaixa_data[(a+b*3):(b+b*3),4]<-"Microempresa"
saldocredportfaixa_data[(a+b*4):(b+b*4),4]<-"Microempresa"
saldocredportfaixa_data[(a+b*5):(b+b*5),4]<-"Microempresa"
saldocredportfaixa_data[(a+b*6):(b+b*6),4]<-"Pequeno Porte"
saldocredportfaixa_data[(a+b*7):(b+b*7),4]<-"Pequeno Porte"
saldocredportfaixa_data[(a+b*8):(b+b*8),4]<-"Pequeno Porte"
saldocredportfaixa_data[(a+b*9):(b+b*9),4]<-"Pequeno Porte"
saldocredportfaixa_data[(a+b*10):(b+b*10),4]<-"Pequeno Porte"
saldocredportfaixa_data[(a+b*11):(b+b*11),4]<-"Pequeno Porte"

saldocredportfaixa_data["value"]<-saldocredportfaixa_data["value"]/1000
saldocredportfaixa_data["real_value"]<-saldocredportfaixa_data["value"]*ipca_index_ano2["index"]
colnames(saldocredportfaixa_data) <- c("date", "value","faixa","porte","real_value")

```

```{r}
ggplot()+
  geom_line(data=saldocredportfaixa_data,aes(x=date,y=real_value,color=faixa))+
  ggtitle("Evolução Saldo Real de Crédito por Porte e Faixa de Valor",subtitle = paste0("Valores de Out/",anopassado))+
  xlab("Ano")+
  ylab("R$ (bilhão)")+
  theme(axis.text.x = element_text(angle=90,vjust=0.5))+
  scale_x_date(breaks = "years",date_labels = "%Y")+
  theme(legend.position = "bottom",legend.title = element_blank(),legend.text=element_text(size=10))+
  facet_grid(porte ~ ., scales="free")
```

### Saldo Real de Crédito por Porte e Prazo

```{r, echo=FALSE}
#Gerando índice para deflacionar
ipca<-BETSget(433,data.frame=TRUE,from = "2012-01-01", to = ultimotrianopassado)
ipca[nrow(ipca),3]<-1

i=nrow(ipca)-1
while(i!=0){
  ipca[i,3]<-ipca[i+1,3]*(1+ipca[i,2]/100)
  i<-i-1
}
colnames(ipca)<-c("date", "value", "index")

ipca_index_ano<-NULL
aux<-((anopassado-2012)*4)+3
for(i in 0:aux){
  ipca_index_ano<-rbind(ipca_index_ano,ipca[1+(3*i),])
}

ipca_index_ano2<-rbind(ipca_index_ano,ipca_index_ano,
                       ipca_index_ano,ipca_index_ano,
                       ipca_index_ano,ipca_index_ano,
                       ipca_index_ano,ipca_index_ano) #colocando 8 índices um abaixo do outro


#Download de Séries
series<-seq(25729,25736)
saldocredportprazo<-NULL
for(i in series){
  assign(paste0("saldocredportprazo_",i),BETSget(i,data.frame=TRUE))
  saldocredportprazo[[i]]<-get(paste0("saldocredportprazo_",i))
} 

saldocredportprazo_data<-do.call(rbind, saldocredportprazo)

a<-1
b<-nrow(saldocredportprazo_25729)

saldocredportprazo_data[a:b,3]<- "Até 1 ano"
saldocredportprazo_data[(a+b*1):(b+b*1),3]<-"1 ano - 2 anos"
saldocredportprazo_data[(a+b*2):(b+b*2),3]<-"2 anos - 5 anos"
saldocredportprazo_data[(a+b*3):(b+b*3),3]<-"Mais que 5 anos"
saldocredportprazo_data[(a+b*4):(b+b*4),3]<-"Até 1 ano"
saldocredportprazo_data[(a+b*5):(b+b*5),3]<-"1 ano - 2 anos"
saldocredportprazo_data[(a+b*6):(b+b*6),3]<-"2 anos - 5 anos"
saldocredportprazo_data[(a+b*7):(b+b*7),3]<-"Mais que 5 anos"

saldocredportprazo_data[a:b,4]<- "Microempresa"
saldocredportprazo_data[(a+b*1):(b+b*1),4]<-"Microempresa"
saldocredportprazo_data[(a+b*2):(b+b*2),4]<-"Microempresa"
saldocredportprazo_data[(a+b*3):(b+b*3),4]<-"Microempresa"
saldocredportprazo_data[(a+b*4):(b+b*4),4]<-"Pequeno Porte"
saldocredportprazo_data[(a+b*5):(b+b*5),4]<-"Pequeno Porte"
saldocredportprazo_data[(a+b*6):(b+b*6),4]<-"Pequeno Porte"
saldocredportprazo_data[(a+b*7):(b+b*7),4]<-"Pequeno Porte"

saldocredportprazo_data["value"]<-saldocredportprazo_data["value"]/1000
saldocredportprazo_data["real_value"]<-saldocredportprazo_data["value"]*ipca_index_ano2["index"]
colnames(saldocredportprazo_data) <- c("date", "value","prazo","porte","real_value")
```

```{r}
ggplot()+
  geom_line(data=saldocredportprazo_data,aes(x=date,y=real_value,color=prazo))+
  ggtitle("Evolução Saldo Real de Crédito por Porte e Prazo",subtitle = paste0("Valores de Out/",anopassado))+
  xlab("Ano")+
  ylab("R$ (bilhão)")+
  theme(axis.text.x = element_text(angle=90,vjust=0.5))+
  scale_x_date(breaks = "years",date_labels = "%Y")+
  theme(legend.position = "bottom",legend.title = element_blank(),legend.text=element_text(size=10))+
  facet_grid(porte ~ ., scales="free")
```

### Saldo Real de Crédito por Região

```{r, echo=FALSE}
ipca<-BETSget(433,data.frame=TRUE,from = "2012-01-01", to = ultimotrianopassado)
ipca[nrow(ipca),3]<-1

i=nrow(ipca)-1
while(i!=0){
  ipca[i,3]<-ipca[i+1,3]*(1+ipca[i,2]/100)
  i<-i-1
}
colnames(ipca)<-c("date", "value", "index")

ipca_index_ano<-NULL
aux<-((anopassado-2012)*4)+3
for(i in 0:aux){
  ipca_index_ano<-rbind(ipca_index_ano,ipca[1+(3*i),])
}

ipca_index_ano2<-rbind(ipca_index_ano,ipca_index_ano,
                       ipca_index_ano,ipca_index_ano,
                       ipca_index_ano,ipca_index_ano,
                       ipca_index_ano,ipca_index_ano,
                       ipca_index_ano,ipca_index_ano) #colocando 12 índices um abaixo do outro

#Download de Séries
series<-seq(25737,25746)
saldocredreg<-NULL
for(i in series){
  assign(paste0("saldocredreg_",i),BETSget(i,data.frame=TRUE))
  saldocredreg[[i]]<-get(paste0("saldocredreg_",i))
} 

saldocredreg_data<-do.call(rbind, saldocredreg)

a<-1
b<-nrow(saldocredreg_25737)

saldocredreg_data[a:b,3]<- "Norte"
saldocredreg_data[(a+b*1):(b+b*1),3]<-"Nordeste"
saldocredreg_data[(a+b*2):(b+b*2),3]<-"Centro-Oeste"
saldocredreg_data[(a+b*3):(b+b*3),3]<-"Sudeste"
saldocredreg_data[(a+b*4):(b+b*4),3]<-"Sul"
saldocredreg_data[(a+b*5):(b+b*5),3]<-"Norte"
saldocredreg_data[(a+b*6):(b+b*6),3]<-"Nordeste"
saldocredreg_data[(a+b*7):(b+b*7),3]<-"Centro-Oeste"
saldocredreg_data[(a+b*8):(b+b*8),3]<-"Sudeste"
saldocredreg_data[(a+b*9):(b+b*9),3]<-"Sul"

saldocredreg_data[a:b,4]<- "Microempresa"
saldocredreg_data[(a+b*1):(b+b*1),4]<-"Microempresa"
saldocredreg_data[(a+b*2):(b+b*2),4]<-"Microempresa"
saldocredreg_data[(a+b*3):(b+b*3),4]<-"Microempresa"
saldocredreg_data[(a+b*4):(b+b*4),4]<-"Microempresa"
saldocredreg_data[(a+b*5):(b+b*5),4]<-"Pequeno Porte"
saldocredreg_data[(a+b*6):(b+b*6),4]<-"Pequeno Porte"
saldocredreg_data[(a+b*7):(b+b*7),4]<-"Pequeno Porte"
saldocredreg_data[(a+b*8):(b+b*8),4]<-"Pequeno Porte"
saldocredreg_data[(a+b*9):(b+b*9),4]<-"Pequeno Porte"

saldocredreg_data["value"]<-saldocredreg_data["value"]/1000
saldocredreg_data["real_value"]<-saldocredreg_data["value"]*ipca_index_ano2["index"]
colnames(saldocredreg_data) <- c("date", "value","regiao","porte","real_value")
```

```{r}
ggplot()+
  geom_line(data=saldocredreg_data,aes(x=date,y=real_value),color="dark green")+
  ggtitle("Evolução Saldo Real de Crédito por Região",subtitle = paste0("Valores de Out/",anopassado))+
  xlab("Ano")+
  ylab("R$ (bilhão)")+
  theme(axis.text.x = element_text(angle=90,vjust=0.5))+
  scale_x_date(breaks = "years",date_labels = "%Y")+
  theme(legend.position = "bottom",legend.title = element_blank(),legend.text=element_text(size=10))+
  facet_grid(regiao ~ porte, scales="free")
```

### Saldo Real de Crédito por Origem de Recursos

```{r, echo=FALSE}
#Gerando índice para deflacionar
ipca<-BETSget(433,data.frame=TRUE,from = "2012-01-01", to = ultimotrianopassado)
ipca[nrow(ipca),3]<-1

i=nrow(ipca)-1
while(i!=0){
  ipca[i,3]<-ipca[i+1,3]*(1+ipca[i,2]/100)
  i<-i-1
}
colnames(ipca)<-c("date", "value", "index")

ipca_index_ano<-NULL
aux<-((anopassado-2012)*4)+3
for(i in 0:aux){
  ipca_index_ano<-rbind(ipca_index_ano,ipca[1+(3*i),])
}

ipca_index_ano2<-rbind(ipca_index_ano,ipca_index_ano,
                       ipca_index_ano,ipca_index_ano) #colocando 12 índices um abaixo do outro

#Download de Séries
series<-c(25768,25953,25787,25772)
saldocreorigemrec<-NULL
for(i in series){
  assign(paste0("saldocreorigemrec_",i),BETSget(i,data.frame=TRUE))
  saldocreorigemrec[[i]]<-get(paste0("saldocreorigemrec_",i))
} 

saldocreorigemrec_data<-do.call(rbind, saldocreorigemrec)

a<-1
b<-nrow(saldocreorigemrec_25768)

saldocreorigemrec_data[a:b,3]<- "Livres"
saldocreorigemrec_data[(a+b*1):(b+b*1),3]<-"Direcionados"
saldocreorigemrec_data[(a+b*2):(b+b*2),3]<-"Livres"
saldocreorigemrec_data[(a+b*3):(b+b*3),3]<-"Direcionados"

saldocreorigemrec_data[a:b,4]<- "Microempresa"
saldocreorigemrec_data[(a+b*1):(b+b*1),4]<-"Microempresa"
saldocreorigemrec_data[(a+b*2):(b+b*2),4]<-"Pequeno Porte"
saldocreorigemrec_data[(a+b*3):(b+b*3),4]<-"Pequeno Porte"

saldocreorigemrec_data["value"]<-saldocreorigemrec_data["value"]/1000
saldocreorigemrec_data["real_value"]<-saldocreorigemrec_data["value"]*ipca_index_ano2["index"]
colnames(saldocreorigemrec_data) <- c("date", "value","origem","porte","real_value")
```

```{r}
ggplot()+
  geom_line(data=saldocreorigemrec_data,aes(x=date,y=real_value),color="dark green")+
  ggtitle("Evolução Saldo Real de Crédito por Origem de Recurso",subtitle = paste0("Valores de Out/",anopassado))+
  xlab("Ano")+
  ylab("R$ (bilhão)")+
  theme(axis.text.x = element_text(angle=90,vjust=0.5))+
  scale_x_date(breaks = "years",date_labels = "%Y")+
  theme(legend.position = "bottom",legend.title = element_blank(),legend.text=element_text(size=10))+
  facet_grid(porte ~ origem, scales="free")
```

### Saldo Real de Crédito, Juros e Inadimplência por Modalidades Selecionadas

```{r, echo=FALSE}
#SALDO REAL DE CRÉDITO MICROEMPRESAS (MODALIDADES SELECIONADAS EM AUXILIAR 1)

#Gerando índice para deflacionar
ipca<-BETSget(433,data.frame=TRUE,from = "2012-01-01", to = ultimotrianopassado)
ipca[nrow(ipca),3]<-1

i=nrow(ipca)-1
while(i!=0){
  ipca[i,3]<-ipca[i+1,3]*(1+ipca[i,2]/100)
  i<-i-1
}
colnames(ipca)<-c("date", "value", "index")

ipca_index_ano<-NULL
aux<-((anopassado-2012)*4)+3
for(i in 0:aux){
  ipca_index_ano<-rbind(ipca_index_ano,ipca[1+(3*i),])
}

ipca_index_ano2<-rbind(ipca_index_ano,ipca_index_ano,ipca_index_ano,ipca_index_ano,
                       ipca_index_ano,ipca_index_ano,ipca_index_ano,ipca_index_ano) #colocando 8 índices um abaixo do outro

#Download de Séries
series<-c(25795,25796,25809,25825,25826,25829,25830,25831)
saldomodmicro1<-NULL
for(i in series){
  assign(paste0("saldomodmicro1_",i),BETSget(i,data.frame=TRUE))
  saldomodmicro1[[i]]<-get(paste0("saldomodmicro1_",i))
} 

saldomodmicro1_data<-do.call(rbind, saldomodmicro1)

a<-1
b<-nrow(saldomodmicro1_25795)

saldomodmicro1_data[a:b,3]<-"Aquisição de Bens -\n Outros Bens"
saldomodmicro1_data[(a+b*1):(b+b*1),3]<-"Aquisição de Bens\n - Veículos Automotores"
saldomodmicro1_data[(a+b*2):(b+b*2),3]<-"Cartão de Crédito\n - Compra à Vista e Parcelado Lojista"
saldomodmicro1_data[(a+b*3):(b+b*3),3]<-"Financiamento de Infraestrutura\n e Desenvolvimento"
saldomodmicro1_data[(a+b*4):(b+b*4),3]<-"Financiamento de\n Projeto"
saldomodmicro1_data[(a+b*5):(b+b*5),3]<-"Financiamento Habitacional\n - Carteira Hipotecária"
saldomodmicro1_data[(a+b*6):(b+b*6),3]<-"Financiamento Habitalcional\n - SFH"
saldomodmicro1_data[(a+b*7):(b+b*7),3]<-"Financiamento Imobiliário - Empreendimento,\n Exceto Habitacional"


saldomodmicro1_data["value"]<-saldomodmicro1_data["value"]/1000
saldomodmicro1_data["real_value"]<-saldomodmicro1_data["value"]*ipca_index_ano2["index"]
colnames(saldomodmicro1_data) <- c("date", "value","modalidade","real_value")
```

```{r}
ggplot()+
  geom_line(data=saldomodmicro1_data[1:(nrow(saldomodmicro1_data)/2),],aes(x=date,y=real_value,color=modalidade))+
  ggtitle("Evolução Saldo Real de Crédito por Modalidade 1",subtitle = paste0("Microempresa, Valores de Out/",anopassado))+
  xlab("Ano")+
  ylab("R$ (bilhão)")+
  theme(axis.text.x = element_text(angle=90,vjust=0.5))+
  scale_x_date(breaks = "years",date_labels = "%Y")+
  theme(legend.position = "bottom",legend.title = element_blank(),legend.text=element_text(size=10))
 
ggplot()+
  geom_line(data=saldomodmicro1_data[(nrow(saldomodmicro1_data)/2+1):(nrow(saldomodmicro1_data)),],aes(x=date,y=real_value,color=modalidade))+
  ggtitle("Evolução Saldo Real de Crédito por Modalidade 2",subtitle = paste0("Microempresa, Valores de Out/",anopassado))+
  xlab("Ano")+
  ylab("R$ (bilhão)")+
  theme(axis.text.x = element_text(angle=90,vjust=0.5))+
  scale_x_date(breaks = "years",date_labels = "%Y")+
  theme(legend.position = "bottom",legend.title = element_blank(),legend.text=element_text(size=10))
```

```{r, echo=FALSE}
#Gerando índice para deflacionar
ipca<-BETSget(433,data.frame=TRUE,from = "2014-01-01", to = ultimotrianopassado)
ipca[nrow(ipca),3]<-1

i=nrow(ipca)-1
while(i!=0){
  ipca[i,3]<-ipca[i+1,3]*(1+ipca[i,2]/100)
  i<-i-1
}
colnames(ipca)<-c("date", "value", "index")

ipca_index_ano<-NULL
aux<-((anopassado-2014)*4)+3
for(i in 0:aux){
  ipca_index_ano<-rbind(ipca_index_ano,ipca[1+(3*i),])
}

ipca_index_ano2<-rbind(ipca_index_ano,ipca_index_ano,ipca_index_ano,ipca_index_ano) #colocando 4 índices um abaixo do outro

series<-c(25804,25806,25812,25816)
saldomodmicro2<-NULL
for(i in series){
  assign(paste0("saldomodmicro2_",i),BETSget(i,data.frame=TRUE))
  saldomodmicro2[[i]]<-get(paste0("saldomodmicro2_",i))
} 

saldomodmicro2_data<-do.call(rbind, saldomodmicro2)

a<-1
b<-nrow(saldomodmicro2_25804)

saldomodmicro2_data[a:b,3]<- "Capital de giro com prazo\nde vencimento até 365 dias"
saldomodmicro2_data[(a+b*1):(b+b*1),3]<-"Capital de giro com prazo\nde vencimento superior a 365 dias"
saldomodmicro2_data[(a+b*2):(b+b*2),3]<-"Cheque Especial"
saldomodmicro2_data[(a+b*3):(b+b*3),3]<-"Conta Garantida"

saldomodmicro2_data["value"]<-saldomodmicro2_data["value"]/1000
saldomodmicro2_data["real_value"]<-saldomodmicro2_data["value"]*ipca_index_ano2["index"]
colnames(saldomodmicro2_data) <- c("date", "value","modalidade","real_value")
```

```{r}
ggplot()+
  geom_line(data=saldomodmicro2_data,aes(x=date,y=real_value,color=modalidade))+
  ggtitle("Evolução Saldo Real de Crédito por Modalidade 3",subtitle = paste0("Microempresa, Valores de Out/",anopassado))+
  xlab("Ano")+
  ylab("R$ (bilhão)")+
  theme(axis.text.x = element_text(angle=90,vjust=0.5))+
  scale_x_date(breaks = "years",date_labels = "%Y")+
  theme(legend.position = "bottom",legend.title = element_blank(),legend.text=element_text(size=10))
```

```{r, echo=FALSE}
#TAxas DE JUROS MICROEMPRESAS (MODALIDADES SELECIONADAS EM AUXILIAR 1)

series<-c(26501,26502,27261,27263,27265)
jurosmodmicro<-NULL
for(i in series){
  assign(paste0("jurosmodmicro_",i),BETSget(i,data.frame=TRUE))
  jurosmodmicro[[i]]<-get(paste0("jurosmodmicro_",i))
} 

jurosmodmicro_data<-do.call(rbind, jurosmodmicro)

a<-1
b<-nrow(jurosmodmicro_27261)
c<-nrow(jurosmodmicro_27263)
d<-nrow(jurosmodmicro_27265)

nrow(jurosmodmicro_data)

jurosmodmicro_data[a:b,3]<-"Aquisição de Bens -\n Outros Bens"
jurosmodmicro_data[(a+b*1):(b+b*1),3]<-"Aquisição de Bens -\n Veículos Automotores"
jurosmodmicro_data[(a+b*2):(b+b*2),3]<-"Financiamento\n de Projeto"
jurosmodmicro_data[(a+b*2+c):(b+b*2+c),3]<-"Financiamento Habitacional -\n Carteira Hipotecária"
jurosmodmicro_data[(a+b*2+c+d):(b+b*2+c+d),3]<-"Financiamento Imobiliário -\n Empreendimento, Exceto Habitacional"

colnames(jurosmodmicro_data) <- c("date", "value","modalidade")

```

```{r}
ggplot()+
  geom_line(data=jurosmodmicro_data,aes(x=date,y=value,color=modalidade))+
  ggtitle("Evolução Juros por Modalidade 1",subtitle = "Microempresa")+
  xlab("Ano")+
  ylab("% a.a.")+
  theme(axis.text.x = element_text(angle=90,vjust=0.5))+
  scale_x_date(breaks = "years",date_labels = "%Y")+
  theme(legend.position = "bottom",legend.title = element_blank(),legend.text=element_text(size=10))
```

```{r, echo=FALSE}
series<-c(26510,26511,27248,27251)
jurosmodmicro2<-NULL
for(i in series){
  assign(paste0("jurosmodmicro2_",i),BETSget(i,data.frame=TRUE))
  jurosmodmicro2[[i]]<-get(paste0("jurosmodmicro2_",i))
} 

jurosmodmicro2_data<-do.call(rbind, jurosmodmicro2)

a<-1
b<-nrow(jurosmodmicro2_26510)

jurosmodmicro2_data[a:b,3]<- "Capital de giro com prazo\n de vencimento até 365 dias"
jurosmodmicro2_data[(a+b*1):(b+b*1),3]<-"Capital de giro com prazo\n de vencimento superior a 365 dias"
jurosmodmicro2_data[(a+b*2):(b+b*2),3]<-"Cheque\n Especial"
jurosmodmicro2_data[(a+b*3):(b+b*3),3]<-"Conta\n Garantida"

colnames(jurosmodmicro2_data) <- c("date", "value","modalidade")
```

```{r}
ggplot()+
  geom_line(data=jurosmodmicro2_data,aes(x=date,y=value,color=modalidade))+
  ggtitle("Evolução Juros por Modalidade 2",subtitle = "Microempresa")+
  xlab("Ano")+
  ylab("% a.a.")+
  theme(axis.text.x = element_text(angle=90,vjust=0.5))+
  scale_x_date(breaks = "years",date_labels = "%Y")+
  theme(legend.position = "bottom",legend.title = element_blank(),legend.text=element_text(size=10))
```

```{r, echo=FALSE}
#TAXA DE INADIMPLÊNCIA MICROEMPRESAS (MODALIDADES SELECIONADAS EM AUXILIAR 1)

series<-c(26327,26328,26340,26356,26359,26361)
inadmodmicro<-NULL
for(i in series){
  assign(paste0("inadmodmicro_",i),BETSget(i,data.frame=TRUE))
  inadmodmicro[[i]]<-get(paste0("inadmodmicro_",i))
} 

inadmodmicro_data<-do.call(rbind, inadmodmicro)

a<-1
b<-nrow(inadmodmicro_26327)

inadmodmicro_data[a:b,3]<-"Aquisição de Bens -\n Outros Bens"
inadmodmicro_data[(a+b*1):(b+b*1),3]<-"Aquisição de Bens -\n Veículos Automotores"
inadmodmicro_data[(a+b*2):(b+b*2),3]<-"Cartão de Crédito -\n Compra à Vista e Parcelado Lojista"
inadmodmicro_data[(a+b*3):(b+b*3),3]<-"Financiamento de\n Projeto"
inadmodmicro_data[(a+b*4):(b+b*4),3]<-"Financiamento Habitacional -\n Carteira Hipotecária"
inadmodmicro_data[(a+b*5):(b+b*5),3]<-"Financiamento Imobiliário -\n Empreendimento, Exceto Habitacional"

colnames(inadmodmicro_data) <- c("date", "value","modalidade")
```

```{r}
ggplot()+
  geom_line(data=inadmodmicro_data[1:(nrow(inadmodmicro_data)/2),],aes(x=date,y=value,color=modalidade))+
  ggtitle("Evolução Inadimplência por Modalidade 1",subtitle = "Microempresa")+
  xlab("Ano")+
  ylab("%")+
  theme(axis.text.x = element_text(angle=90,vjust=0.5))+
  scale_x_date(breaks = "years",date_labels = "%Y")+
  theme(legend.position = "bottom",legend.title = element_blank(),legend.text=element_text(size=10))

ggplot()+
  geom_line(data=inadmodmicro_data[(nrow(inadmodmicro_data)/2+1):(nrow(inadmodmicro_data)),],aes(x=date,y=value,color=modalidade))+
  ggtitle("Evolução Inadimplência por Modalidade 2",subtitle = "Microempresa")+
  xlab("Ano")+
  ylab("%")+
  theme(axis.text.x = element_text(angle=90,vjust=0.5))+
  scale_x_date(breaks = "years",date_labels = "%Y")+
  theme(legend.position = "bottom",legend.title = element_blank(),legend.text=element_text(size=10))
```

```{r, echo=FALSE}
series<-c(26335,26337,26343,26347)
inadmodmicro2<-NULL
for(i in series){
  assign(paste0("inadmodmicro2_",i),BETSget(i,data.frame=TRUE))
  inadmodmicro2[[i]]<-get(paste0("inadmodmicro2_",i))
} 

inadmodmicro2_data<-do.call(rbind, inadmodmicro2)

a<-1
b<-nrow(inadmodmicro2_26335)

inadmodmicro2_data[a:b,3]<- "Capital de giro com prazo\n de vencimento até 365 dias"
inadmodmicro2_data[(a+b*1):(b+b*1),3]<-"Capital de giro com prazo\n de vencimento superior a 365 dias"
inadmodmicro2_data[(a+b*2):(b+b*2),3]<-"Cheque\n Especial"
inadmodmicro2_data[(a+b*3):(b+b*3),3]<-"Conta\n Garantida"

colnames(inadmodmicro2_data) <- c("date", "value","modalidade")
```

```{r}
ggplot()+
  geom_line(data=inadmodmicro2_data,aes(x=date,y=value,color=modalidade))+
  ggtitle("Evolução Inadimplência por Modalidade 3",subtitle = "Microempresa")+
  xlab("Ano")+
  ylab("%")+
  theme(axis.text.x = element_text(angle=90,vjust=0.5))+
  scale_x_date(breaks = "years",date_labels = "%Y")+
  theme(legend.position = "bottom",legend.title = element_blank(),legend.text=element_text(size=10))
```

```{r, echo=FALSE}
#SALDO REAL DE CRÉDITO PEQUENO PORTE (MODALIDADES SELECIONADAS EM AUXILIAR 2)

#Gerando índice para deflacionar
ipca<-BETSget(433,data.frame=TRUE,from = "2012-01-01", to = ultimotrianopassado)
ipca[nrow(ipca),3]<-1

i=nrow(ipca)-1
while(i!=0){
  ipca[i,3]<-ipca[i+1,3]*(1+ipca[i,2]/100)
  i<-i-1
}
colnames(ipca)<-c("date", "value", "index")

ipca_index_ano<-NULL
aux<-((anopassado-2012)*4)+3
for(i in 0:aux){
  ipca_index_ano<-rbind(ipca_index_ano,ipca[1+(3*i),])
}

ipca_index_ano2<-rbind(ipca_index_ano,ipca_index_ano) #colocando 2 índices um abaixo do outro

#Download de Séries
series<-c(25850,25880)

saldomodpp1<-NULL
for(i in series){
  assign(paste0("saldomodpp1_",i),BETSget(i,data.frame=TRUE))
  saldomodpp1[[i]]<-get(paste0("saldomodpp1_",i))
} 

saldomodpp1_data<-do.call(rbind, saldomodpp1)

a<-1
b<-nrow(saldomodpp1_25850)

saldomodpp1_data[a:b,3]<-"Aquisição de Bens - Veículos Automotores"
saldomodpp1_data[(a+b*1):(b+b*1),3]<-"Financiamento de Projeto"

saldomodpp1_data["value"]<-saldomodpp1_data["value"]/1000
saldomodpp1_data["real_value"]<-saldomodpp1_data["value"]*ipca_index_ano2["index"]
colnames(saldomodpp1_data) <- c("date", "value","modalidade","real_value")
```

```{r}
ggplot()+
  geom_line(data=saldomodpp1_data,aes(x=date,y=real_value,color=modalidade))+
  ggtitle("Evolução Saldo Real de Crédito por Modalidade 1",subtitle = paste0("Pequeno Porte, Valores de Out/",anopassado))+
  xlab("Ano")+
  ylab("R$ (bilhão)")+
  theme(axis.text.x = element_text(angle=90,vjust=0.5))+
  scale_x_date(breaks = "years",date_labels = "%Y")+
  theme(legend.position = "bottom",legend.title = element_blank(),legend.text=element_text(size=10))
```


```{r, echo=FALSE}
#TAxas DE JUROS PEQUENO PORTE (MODALIDADES SELECIONADAS EM AUXILIAR 2)

series<-c(26538,27215)
jurosmodpp<-NULL
for(i in series){
  assign(paste0("jurosmodpp_",i),BETSget(i,data.frame=TRUE))
  jurosmodpp[[i]]<-get(paste0("jurosmodpp_",i))
} 

jurosmodpp_data<-do.call(rbind, jurosmodpp)

a<-1
b<-nrow(jurosmodmicro_27261)

jurosmodpp_data[a:b,3]<-"Aquisição de Bens - Veículos Automotores"
jurosmodpp_data[(a+b*1):(b+b*1),3]<-"Financiamento de Projeto"

colnames(jurosmodpp_data) <- c("date", "value","modalidade")
```

```{r}
ggplot()+
  geom_line(data=jurosmodpp_data,aes(x=date,y=value,color=modalidade))+
  ggtitle("Evolução Juros por Modalidade 1",subtitle = "Pequeno Porte")+
  xlab("Ano")+
  ylab("% a.a.")+
  theme(axis.text.x = element_text(angle=90,vjust=0.5))+
  scale_x_date(breaks = "years",date_labels = "%Y")+
  theme(legend.position = "bottom",legend.title = element_blank(),legend.text=element_text(size=10))
```

```{r, echo=FALSE}
#TAXA DE INADIMPLÊNCIA PEQUENO PORTE (MODALIDADES SELECIONADAS EM AUXILIAR 2)

series<-c(26215)
inadmodpp<-NULL
for(i in series){
  assign(paste0("inadmodpp_",i),BETSget(i,data.frame=TRUE))
  inadmodpp[[i]]<-get(paste0("inadmodpp_",i))
} 

inadmodpp_data<-do.call(rbind, inadmodpp)

a<-1
b<-nrow(inadmodpp_26215)

inadmodpp_data[a:b,3]<-"Aquisição de Bens - Veículos Automotores"

colnames(inadmodpp_data) <- c("date", "value","modalidade")
```

```{r}
ggplot()+
  geom_line(data=inadmodpp_data,aes(x=date,y=value,color=modalidade))+
  ggtitle("Evolução Inadimplência por Modalidade",subtitle = "Pequeno Porte")+
  xlab("Ano")+
  ylab("%")+
  theme(axis.text.x = element_text(angle=90,vjust=0.5))+
  scale_x_date(breaks = "years",date_labels = "%Y")+
  theme(legend.position = "bottom",legend.title = element_blank(),legend.text=element_text(size=10))
```



