---
title: 'Desafio Operações - Parte 2: Análise Exploratória'
author: "Marcelo Moraes"
date: "13/06/2019"
output:
  html_document:
    df_print: paged
  pdf_document: default
  word_document: default
---

```{r setup, include=FALSE}
knitr::opts_chunk$set(echo = TRUE)
```

Esse documento contém a análise exploratória referente aos dados de Inclusão Financeira contidos no Sistema de Gerenciamento de Séries (SGS) do Banco Central do Brasil. O foco é em Instituições Emissoras de Moeda Eletrônica.

Primeiro, os pacotes pertinentes devem ser instalados e abertos para utilização. Além disso, 3 variáveis relevantes ao processo de deflacionamento são criadas.
```{r,message=FALSE}
require("BETS")
require("ggplot2")

anopassado<-as.numeric(format(Sys.Date(), "%Y"))-1
anopassadodata<-paste0(anopassado,"-01-01")
ultimotrianopassado<-paste0(anopassado,"-10-01")
```

O documento segue a metodologia de realizar download das séries relevantes com a função BETSget(), criar a base de dados quando relevante e, em seguida, realizar a visualização com a função ggplot(). Saldos, por representarem dinheiro, cujo valor varia com o tempo, serão deflacionados utilizando o IPCA, de modo que as visualizações sejam de saldos reais. Os códigos serão mostrados quando aparecerem pela primeira vez da forma utilizada e, nas próximas, serão omitidos. Entretanto, o código completo pode ser analisado através do arquivo "Análise Exploratória Geral.R".

### Pontos de Atendimento: Brasil

Download das séries e criação da base de dados:

```{r}
qag<-BETSget(24887,data.frame=TRUE) #Agências
qag["value"]<-qag["value"]/1000
qag["name"]<-"Agências"
qpost<-BETSget(24893,data.frame=TRUE) #Postos de Atendimento
qpost["value"]<-qpost["value"]/1000
qpost["name"]<-"Postos de Atendimento"
qpostel<-BETSget(24899,data.frame=TRUE) #Postos de Atendimento Eletrônico
qpostel["value"]<-qpostel["value"]/1000
qpostel["name"]<-"Postos de Atendimento Eletrônico"
tipo_instalacao1<-rbind(qag,qpost,qpostel)
```

Visualização:

```{r}
ggplot()+
  geom_line(data=tipo_instalacao1,aes(x=date,y=value,color=name))+
  ggtitle("Evolução Tipo de Instalação: Brasil")+
  xlab("Ano")+
  ylab("Quantidade (mil)")+
  theme(axis.text.x = element_text(angle=90,vjust=0.5))+
  scale_x_date(breaks = "years",date_labels = "%Y")+
  scale_y_continuous(breaks=c(5,10,15,20,25,30))+
  theme(legend.position = "bottom",legend.title = element_blank())
```

Demais visualizações:

```{r, echo=FALSE}
qatms<-BETSget(24911,data.frame=TRUE) #ATMs:Caixa Eletrônico
qatms["value"]<-qatms["value"]/1000
qatms["name"]<-"ATMs"

ggplot()+
  geom_line(data=qatms,aes(x=date,y=value,color=name))+
  ggtitle("Evolução Tipo de Instalação: Brasil")+
  xlab("Ano")+
  ylab("Quantidade (mil)")+
  theme(axis.text.x = element_text(angle=90,vjust=0.5))+
  scale_x_date(breaks = "years",date_labels = "%Y")+
  theme(legend.position = "bottom",legend.title = element_blank())

qposs<-BETSget(24917,data.frame=TRUE) #POSs:Point of Service:caixa registradora em uma loja, máquinas de cartão de débito, cartão de crédito e outros terminais eletrônicos de vendas
qposs["value"]<-qposs["value"]/1000000
qposs["name"]<-"POSs"

ggplot()+
  geom_line(data=qposs,aes(x=date,y=value,color=name))+
  ggtitle("Evolução Tipo de Instalação: Brasil")+
  xlab("Ano")+
  ylab("Quantidade(milhão)")+
  theme(axis.text.x = element_text(angle=90,vjust=0.5))+
  scale_x_date(breaks = "years",date_labels = "%Y")+
  scale_y_continuous(breaks=c(2,4,6,8,10,12))+
  theme(legend.position = "bottom",legend.title = element_blank())
```

### Pontos de Atendimento: Por Região

Download das séries e criação da base de dados:

```{r}
series<-seq(24888,24892) #Agências
ag_reg<-NULL
for(i in series){
  assign(paste0("qag_",i),BETSget(i,data.frame=TRUE))
  ag_reg[[i]]<-get(paste0("qag_",i))
  } 

a<-1
b<-nrow(qag_24888)

ag_reg_data<-do.call(rbind, ag_reg)
ag_reg_data[a:b,3]<-"Centro-Oeste"
ag_reg_data[(a+b*1):(b+b*1),3]<-"Nordeste"
ag_reg_data[(a+b*2):(b+b*2),3]<-"Norte"
ag_reg_data[(a+b*3):(b+b*3),3]<-"Sudeste"
ag_reg_data[(a+b*4):(b+b*4),3]<-"Sul"
ag_reg_data[,4]<-"agência"
colnames(ag_reg_data) <- c("date", "value","regiao","tipo")

series<-seq(24894,24898) #postos de Atendimento
post_reg<-NULL
for(i in series){
  assign(paste0("qpost_",i),BETSget(i,data.frame=TRUE))
  post_reg[[i]]<-get(paste0("qpost_",i))
} 

a<-1
b<-nrow(qpost_24894)

post_reg_data<-do.call(rbind, post_reg)
post_reg_data[a:b,3]<-"Centro-Oeste"
post_reg_data[(a+b*1):(b+b*1),3]<-"Nordeste"
post_reg_data[(a+b*2):(b+b*2),3]<-"Norte"
post_reg_data[(a+b*3):(b+b*3),3]<-"Sudeste"
post_reg_data[(a+b*4):(b+b*4),3]<-"Sul"
post_reg_data[,4]<-"posto de atendimento"
colnames(post_reg_data) <- c("date", "value","regiao","tipo")

series<-seq(24900,24904) #Postos de Atendimento Eletrônico
postel_reg<-NULL
for(i in series){
  assign(paste0("qpostel_",i),BETSget(i,data.frame=TRUE))
  postel_reg[[i]]<-get(paste0("qpostel_",i))
} 

a<-1
b<-nrow(qpostel_24900)

postel_reg_data<-do.call(rbind, post_reg)
postel_reg_data[a:b,3]<-"Centro-Oeste"
postel_reg_data[(a+b*1):(b+b*1),3]<-"Nordeste"
postel_reg_data[(a+b*2):(b+b*2),3]<-"Norte"
postel_reg_data[(a+b*3):(b+b*3),3]<-"Sudeste"
postel_reg_data[(a+b*4):(b+b*4),3]<-"Sul"
postel_reg_data[,4]<-"posto de atendimento\neletrônico"
colnames(postel_reg_data) <- c("date", "value","regiao","tipo")

#Contruindo base de dados 1 completa
tipo_reg_data1<-rbind(ag_reg_data,post_reg_data,postel_reg_data)
```

Visualização:

```{r}
ggplot()+
  geom_line(data=tipo_reg_data1,aes(x=date,y=value),color="dark green")+
  ggtitle("Evolução Tipo de Instalação")+
  xlab("Ano")+
  ylab("Quantidade")+
  theme(axis.text.x = element_text(angle=90,vjust=0.5))+
  scale_x_date(breaks = "years",date_labels = "%Y")+
  theme(legend.position = "bottom",legend.title = element_blank())+
  facet_grid(tipo ~ regiao, scales="free")
```

Demais visualizações:

```{r, echo=FALSE}
#Iniciando construção da base de dados 2
series<-seq(24912,24916) #####ATMs
atms_reg<-NULL
for(i in series){
  assign(paste0("qatms_",i),BETSget(i,data.frame=TRUE))
  atms_reg[[i]]<-get(paste0("qatms_",i))
} 

a<-1
b<-nrow(qatms_24912)

atms_reg_data<-do.call(rbind, atms_reg)
atms_reg_data[a:b,3]<-"Centro-Oeste"
atms_reg_data[(a+b*1):(b+b*1),3]<-"Nordeste"
atms_reg_data[(a+b*2):(b+b*2),3]<-"Norte"
atms_reg_data[(a+b*3):(b+b*3),3]<-"Sudeste"
atms_reg_data[(a+b*4):(b+b*4),3]<-"Sul"
atms_reg_data[,4]<-"ATMs"
colnames(atms_reg_data) <- c("date", "value","regiao","tipo")

series<-seq(24919,24923) #####POSs
poss_reg<-NULL
for(i in series){
  assign(paste0("qposs_",i),BETSget(i,data.frame=TRUE))
  poss_reg[[i]]<-get(paste0("qposs_",i))
} 

a<-1
b<-nrow(qposs_24919)

poss_reg_data<-do.call(rbind, poss_reg)
poss_reg_data[a:b,3]<-"Centro-Oeste"
poss_reg_data[(a+b*1):(b+b*1),3]<-"Nordeste"
poss_reg_data[(a+b*2):(b+b*2),3]<-"Norte"
poss_reg_data[(a+b*3):(b+b*3),3]<-"Sudeste"
poss_reg_data[(a+b*4):(b+b*4),3]<-"Sul"
poss_reg_data[,4]<-"POSs"
colnames(poss_reg_data) <- c("date", "value","regiao","tipo")

#Contruindo base de dados 1 completa
tipo_reg_data2<-rbind(atms_reg_data,poss_reg_data)
tipo_reg_data2["value"]<-tipo_reg_data2["value"]/1000

ggplot()+
  geom_line(data=tipo_reg_data2,aes(x=date,y=value),color="dark green")+
  ggtitle("Evolução Tipo de Instalação")+
  xlab("Ano")+
  ylab("Quantidade (mil)")+
  theme(axis.text.x = element_text(angle=90,vjust=0.5))+
  scale_x_date(breaks = "years",date_labels = "%Y")+
  theme(legend.position = "bottom",legend.title = element_blank())+
  facet_grid(tipo ~ regiao, scales="free")
```

### Correspondente por Atividade Autorizada

```{r,echo=FALSE}
series<-seq(25059,25065)
atvaut<-NULL
for(i in series){
  assign(paste0("atvaut_",i),BETSget(i,data.frame=TRUE))
  atvaut[[i]]<-get(paste0("atvaut_",i))
} 

atvaut_data<-do.call(rbind, atvaut)
a<-1
b<-nrow(atvaut_25059)

atvaut_data[a:b,3]<-"Propostas de\nabertura de conta"
atvaut_data[(a+b*1):(b+b*1),3]<-"receb., pag. e\ntransf. eletrônicas"
atvaut_data[(a+b*2):(b+b*2),3]<-"receb. e pag.\nde qualquer natureza"
atvaut_data[(a+b*3):(b+b*3),3]<-"execução de ordens\nde pagamento"
atvaut_data[(a+b*4):(b+b*4),3]<-"Propostas de operações\nde crédito/arrendamento"
atvaut_data[(a+b*5):(b+b*5),3]<-"recep. e pag. relativos\na letras de câmbio"
atvaut_data[(a+b*6):(b+b*6),3]<-"Propostas de\ncartão de crédito"
atvaut_data["value"]<-atvaut_data["value"]/1000
colnames(atvaut_data) <- c("date", "value","atividade")

ggplot()+
  geom_line(data=atvaut_data,aes(x=date,y=value,color=atividade))+
  ggtitle("Evolução Atividades Autorizadas")+
  xlab("Ano")+
  ylab("Quantidade de Unidades (mil)")+
  theme(axis.text.x = element_text(angle=90,vjust=0.5))+
  scale_x_date(breaks = "years",date_labels = "%Y")+
  theme(legend.position = "bottom",legend.title = element_blank(),legend.text=element_text(size=10))

```

### Clientes Detentores de Contas

```{r,echo=FALSE}
clientes_dv<-BETSget(25103,data.frame=TRUE) #Clientes com Contas de DV
clientes_dp<-BETSget(25104,data.frame=TRUE) #Clientes com Contas de DPoupança

clientes_dv["tipo"]<-"Depósito a Vista"
clientes_dp["tipo"]<-"Depósito de Poupança"

Clientes_tipo<-rbind(clientes_dv,clientes_dp)

ggplot()+
  geom_line(data=Clientes_tipo,aes(x=date,y=value,color=tipo))+
  ggtitle("Evolução Clientes com Contas por Tipo")+
  xlab("Ano")+
  ylab("Quantidade (milhões)")+
  theme(axis.text.x = element_text(angle=90,vjust=0.5))+
  scale_x_date(breaks = "years",date_labels = "%Y")+
  theme(legend.position = "bottom",legend.title = element_blank(),legend.text=element_text(size=10))

```

### Adultos com Relacionamento Bancário por Faixa Etária e % de Adultos com Relacionamento Bancário

```{r,echo=FALSE}
adultos_banco<-BETSget(25126,data.frame=TRUE) # % Adultos com relacionamento bancário

ggplot()+
  geom_line(data=adultos_banco,aes(x=date,y=value),color="dark green")+
  ggtitle("% Adultos com Relacionamento Bancário")+
  xlab("Ano")+
  ylab("%")+
  theme(axis.text.x = element_text(angle=90,vjust=0.5))+
  scale_x_date(breaks = "years",date_labels = "%Y")+
  scale_y_continuous(breaks = seq(60, 90, by = 5), limits=c(60,90))+
  theme(legend.position = "bottom",legend.title = element_blank())

series<-seq(25120,25125) ######Por idade (unidades em milhão)
adultos_banco_idade<-NULL
for(i in series){
  assign(paste0("adultos_banco_idade_",i),BETSget(i,data.frame=TRUE))
  adultos_banco_idade[[i]]<-get(paste0("adultos_banco_idade_",i))
} 

idade_data<-do.call(rbind, adultos_banco_idade)

a<-1
b<-nrow(adultos_banco_idade_25120)

idade_data[a:b,3]<-"15-24 anos"
idade_data[(a+b*1):(b+b*1),3]<-"25-34 anos"
idade_data[(a+b*2):(b+b*2),3]<-"35-44 anos"
idade_data[(a+b*3):(b+b*3),3]<-"45-54 anos"
idade_data[(a+b*4):(b+b*4),3]<-"55-64 anos"
idade_data[(a+b*5):(b+b*5),3]<-"Mais que 65 anos"

colnames(idade_data) <- c("date", "value","idade")


ggplot()+
  geom_line(data=idade_data,aes(x=date,y=value,color=idade))+
  ggtitle("Evolução Clientes por Faixa de Idade")+
  xlab("Ano")+
  ylab("Quantidade (milhões)")+
  theme(axis.text.x = element_text(angle=90,vjust=0.5))+
  scale_x_date(breaks = "years",date_labels = "%Y")+
  theme(legend.position = "bottom",legend.title = element_blank(),legend.text=element_text(size=10))

```

### Quantidade de Microempreendedores Individuais com Relacionamento na Pessoa Jurídica

```{r,echo=FALSE}
mei_rel_pj<-BETSget(27307,data.frame=TRUE) # Quantid. Adultos com Rel. Bancário na PJ

ggplot()+
  geom_line(data=mei_rel_pj,aes(x=date,y=value),color="dark green")+
  ggtitle("Quantidade de MEIs com Relacionamento Bancário na PJ")+
  xlab("Ano")+
  ylab("Quantidade (milhões)")+
  theme(axis.text.x = element_text(angle=90,vjust=0.5))+
  scale_x_date(breaks = "years",date_labels = "%Y")+
  scale_y_continuous(breaks = seq(1.5, 2, by = 0.1), limits=c(1.5,2))+
  theme(legend.position = "bottom",legend.title = element_blank())
```

### Saldo Real de Contas de Depósito a Vista

Gerando índice para deflacionar:

```{r}
ipca<-BETSget(433,data.frame=TRUE,from = "2005-01-01", to = anopassadodata )
ipca[nrow(ipca),3]<-1

i=nrow(ipca)-1
while(i!=0){
  ipca[i,3]<-ipca[i+1,3]*(1+ipca[i,2]/100)
  i<-i-1
}
colnames(ipca)<-c("date", "value", "index")

ipca_index_ano<-NULL
aux<-anopassado-2005
for(i in 0:aux){
  ipca_index_ano<-rbind(ipca_index_ano,ipca[1+(12*i),])
}
```

Download da série, deflacionamento e visualização:

```{r}
saldo_dv<-BETSget(25133,data.frame=TRUE) #Saldo de contas de depósito a vista
saldo_dv["value"]<-saldo_dv["value"]/1000
saldo_dv["real_value"]<-saldo_dv["value"]*ipca_index_ano["index"] #Deflacionando

ggplot()+
  geom_line(data=saldo_dv,aes(x=date,y=real_value),color="dark green")+
 labs(title = "Saldo Real de Depósitos a Vista", subtitle = paste0("Valores de Jan/",anopassado))+
  xlab("Ano")+
  ylab("R$ (bilhões)")+
  theme(axis.text.x = element_text(angle=90,vjust=0.5))+
  scale_x_date(breaks = "years",date_labels = "%Y")+
  theme(legend.position = "bottom",legend.title = element_blank())
```

### Cartões de Débito e Crédito Emitidos e Ativos

```{r, echo=FALSE}
series<-seq(25146,25149) ######Cartões de crédito e débito emitidos e ativos
cartoes<-NULL
for(i in series){
  assign(paste0("cartoes_",i),BETSget(i,data.frame=TRUE))
  cartoes[[i]]<-get(paste0("cartoes_",i))
} 

cartoes_data<-do.call(rbind, cartoes)

a<-1
b<-nrow(cartoes_25146)

cartoes_data[a:b,3]<- "cartões de débito emitidos"
cartoes_data[(a+b*1):(b+b*1),3]<-"cartões de crédito emitidos"
cartoes_data[(a+b*2):(b+b*2),3]<-"cartões de débito ativos"
cartoes_data[(a+b*3):(b+b*3),3]<-"cartões de crédito ativos"
colnames(cartoes_data)<-c("date","value","tipo")

ggplot()+
  geom_line(data=cartoes_data,aes(x=date,y=value,color=tipo))+
  labs(title = "Cartões Emitidos e Ativos")+
  xlab("Ano")+
  ylab("Unidades (milhões)")+
  theme(axis.text.x = element_text(angle=90,vjust=0.5))+
  scale_x_date(breaks = "years",date_labels = "%Y")+
  theme(legend.position = "bottom",legend.title = element_blank())
```

### Transações por Instrumento de Pagamento e Saldo Real das Transações

```{r, echo=FALSE}
series<-seq(25223,25227) #transações por instrumento de pagamento
trans_por_inst<-NULL
for(i in series){
  assign(paste0("trans_por_inst_",i),BETSget(i,data.frame=TRUE))
  trans_por_inst[[i]]<-get(paste0("trans_por_inst_",i))
} 

trans_por_inst_data<-do.call(rbind, trans_por_inst)

a<-1
b<-nrow(trans_por_inst_25223)

trans_por_inst_data[a:b,3]<- "Cartão de Crédito"
trans_por_inst_data[(a+b*1):(b+b*1),3]<-"Cartão de Débito"
trans_por_inst_data[(a+b*2):(b+b*2),3]<-"Cheques"
trans_por_inst_data[(a+b*3):(b+b*3),3]<-"Débito Direto"
trans_por_inst_data[(a+b*4):(b+b*4),3]<-"Transferências"
colnames(trans_por_inst_data)<-c("date","value","instrumento")

ggplot()+
  geom_line(data=trans_por_inst_data,aes(x=date,y=value,color=instrumento))+
  labs(title = "Transações por Instrumento de Pagamento")+
  xlab("Ano")+
  ylab("Unidades (milhões)")+
  theme(axis.text.x = element_text(angle=90,vjust=0.5))+
  scale_x_date(breaks = "years",date_labels = "%Y")+
  theme(legend.position = "bottom",legend.title = element_blank())

#Gerando índice para deflacionar
ipca<-BETSget(433,data.frame=TRUE,from = "2010-01-01", to = anopassadodata )
ipca[nrow(ipca),3]<-1

i=nrow(ipca)-1
while(i!=0){
  ipca[i,3]<-ipca[i+1,3]*(1+ipca[i,2]/100)
  i<-i-1
}
colnames(ipca)<-c("date", "value", "index")

ipca_index_ano<-NULL
aux<-anopassado-2010
for(i in 0:(aux-1)){ #as séries que serão deflacionadas vão até 2 anos antes do atual
  ipca_index_ano<-rbind(ipca_index_ano,ipca[1+(12*i),])
}

#Fazendo download da série
series<-seq(25228,25229) #saldo de Transações
trans_saldo<-NULL
for(i in series){
  assign(paste0("trans_saldo_",i),BETSget(i,data.frame=TRUE))
  trans_saldo[[i]]<-get(paste0("trans_saldo_",i))
} 

trans_saldo_data<-do.call(rbind, trans_saldo)

a<-1
b<-nrow(trans_saldo_25228)

trans_saldo_data[a:b,3]<- "Cartão de Débito"
trans_saldo_data[(a+b*1):(b+b*1),3]<-"Cartão de Crédito"
colnames(trans_saldo_data)<-c("date","value","instrumento")
trans_saldo_data["value"]<-trans_saldo_data["value"]/1000

ipca_index_ano2<-rbind(ipca_index_ano,ipca_index_ano)  #colocando 2 índices um abaixo do outro

trans_saldo_data["real_value"]<-trans_saldo_data["value"]*ipca_index_ano2["index"] #deflacionando

ggplot()+
  geom_line(data=trans_saldo_data,aes(x=date,y=real_value,color=instrumento))+
  labs(title = "Saldo Real de Transação por Cartões", subtitle = paste0("Valores de Jan/",anopassado))+
  xlab("Ano")+
  ylab("R$ (bilhões)")+
  theme(axis.text.x = element_text(angle=90,vjust=0.5))+
  scale_x_date(breaks = "years",date_labels = "%Y")+
  theme(legend.position = "bottom",legend.title = element_blank())
```

### Quantidade de Transações por Tipo: Presencial e Não Presencial

```{r, echo=FALSE}
series<-c(25151,25161) #transações por canal de pagamento presencial ou não presencial

trans_canal<-NULL
for(i in series){
  assign(paste0("trans_canal_",i),BETSget(i,data.frame=TRUE))
  trans_canal[[i]]<-get(paste0("trans_canal_",i))
} 

trans_canal_data<-do.call(rbind, trans_canal)

a<-1
b<-nrow(trans_canal_25151)

trans_canal_data[a:b,3]<- "Canal Presencial"
trans_canal_data[(a+b*1):(b+b*1),3]<-"Canal Não Presencial"
colnames(trans_canal_data)<-c("date","value","canal")
trans_canal_data["value"]<-trans_canal_data["value"]/1000

ggplot()+
  geom_line(data=trans_canal_data,aes(x=date,y=value,color=canal))+
  labs(title = "Quantidade de Transações por Tipo de Canal")+
  xlab("Ano")+
  ylab("Unidades (bilhões)")+
  theme(axis.text.x = element_text(angle=90,vjust=0.5))+
  scale_x_date(breaks = "years",date_labels = "%Y")+
  theme(legend.position = "bottom",legend.title = element_blank())

series<-c(25152,25153,25154,25155,25156,25158) #transações por canal presencial: tipos

trans_canalpres<-NULL
for(i in series){
  assign(paste0("trans_canalpres_",i),BETSget(i,data.frame=TRUE))
  trans_canalpres[[i]]<-get(paste0("trans_canalpres_",i))
} 

trans_canalpres_data<-do.call(rbind, trans_canalpres)

a<-1
b<-nrow(trans_canalpres_25152)

trans_canalpres_data[a:b,3]<- "Boleto"
trans_canalpres_data[(a+b*1):(b+b*1),3]<-"Depósitos"
trans_canalpres_data[(a+b*2):(b+b*2),3]<-"Ordem de Transferência de Crédito"
trans_canalpres_data[(a+b*3):(b+b*3),3]<-"Empréstimos e Financiamentos"
trans_canalpres_data[(a+b*4):(b+b*4),3]<-"Saques"
trans_canalpres_data[(a+b*5):(b+b*5),3]<-"Consultas de Extrado/Saldo"

colnames(trans_canalpres_data)<-c("date","value","tipo")
trans_canalpres_data["value"]<-trans_canalpres_data["value"]/1000

ggplot()+
  geom_line(data=trans_canalpres_data,aes(x=date,y=value,color=tipo))+
  labs(title = "Quantidade de Transações por Canal Presencial: Tipo")+
  xlab("Ano")+
  ylab("Unidades (bilhões)")+
  theme(axis.text.x = element_text(angle=90,vjust=0.5))+
  scale_x_date(breaks = "years",date_labels = "%Y")+
  theme(legend.position = "bottom",legend.title = element_blank())

series<-c(25162,25164,25165,25167) #transações por canal de não presencial: tipos

trans_canalnpres<-NULL
for(i in series){
  assign(paste0("trans_canalnpres_",i),BETSget(i,data.frame=TRUE))
  trans_canalnpres[[i]]<-get(paste0("trans_canalnpres_",i))
} 

trans_canalnpres_data<-do.call(rbind, trans_canalnpres)

a<-1
b<-nrow(trans_canalnpres_25162)

trans_canalnpres_data[a:b,3]<- "Boleto"
trans_canalnpres_data[(a+b*1):(b+b*1),3]<-"Ordem de Transferência de Crédito"
trans_canalnpres_data[(a+b*2):(b+b*2),3]<-"Empréstimos e Financiamentos"
trans_canalnpres_data[(a+b*3):(b+b*3),3]<-"Consultas de Extrado/Saldo"

colnames(trans_canalnpres_data)<-c("date","value","tipo")
trans_canalnpres_data["value"]<-trans_canalnpres_data["value"]/1000

ggplot()+
  geom_line(data=trans_canalnpres_data,aes(x=date,y=value,color=tipo))+
  labs(title = "Quantidade de Transações por Canal Não Presencial: Tipo")+
  xlab("Ano")+
  ylab("Unidades (bilhões)")+
  theme(axis.text.x = element_text(angle=90,vjust=0.5))+
  scale_x_date(breaks = "years",date_labels = "%Y")+
  scale_y_continuous(breaks = seq(0, 28, by = 2), limits=c(0,28))+
  theme(legend.position = "bottom",legend.title = element_blank())

```
